臺灣彰化地方法院民事裁定　　　　　　99年度司財管字第77號
聲　請　人　安泰商業銀行股份有限公司
法定代理人　齊百邁
關　係　人　武燕琳律師
上列聲請人聲請對被繼承人曹家祥選任遺產管理人事件，本院裁
定如下：
    主  文
選任武燕琳律師為被繼承人曹家祥（民國64年11月12日出生，身
分證統一編號：Ｚ000000000號，生前籍設彰化縣員林鎮○○路○
段630巷262號）之遺產管理人。
准對被繼承人之繼承人為承認繼承之公示催告。
被繼承人之繼承人，應自前項公示催告最後登載新聞紙之日起，
捌個月內承認繼承，上述期限屆滿而無繼承人承認繼承時，被繼
承人之遺產，於清償債權並交付遺贈物後，如有賸餘即歸屬國庫
。
聲請人應於收受本裁定之日起柒日內，將本裁定登載於公報、新
聞紙或其他相類之傳播工具，並將登載證據檢送本院，逾期視為
撤回公示催告之聲請。
程序費用新台幣壹仟元由被繼承人曹家祥之遺產負擔。
    理  由
一、按繼承開始時，繼承人有無不明，而無親屬會議或親屬會議
    未於一個月內選定遺產管理人者，利害關係人得聲請法院選
    任遺產管理人，並由法院依法為公示催告。又按先順序繼承
    人均拋棄其繼承權者，準用關於無人承認繼承之規定，民法
    第1177條、第1178條第1項、第2項、第1176條第6項規定甚
    明。
二、本件聲請意旨略以：被繼承人曹家祥於民國（下同）93年3
    月24日向聲請人借貸新台幣0000000元，惟被繼承人於99年5
    月1日死亡，其法定繼承人均已辦理拋棄繼承，是否仍有應
    繼承之人不明，為確保聲請人權利，爰依法聲請選任遺產管
    理人，並為承認繼承之公示催告等語。
三、經查，聲請人主張之事實，業據提出戶籍謄本、借據、本院
    家事庭函、財產歸屬清單、土地謄本等影本為證，經核無訛
    ，並經本院依職權調閱本院99年度司繼字第588號拋棄繼承
    卷宗，查核明確，聲請人之主張堪信屬實。
四、次查，被繼承人之所有繼承人皆已拋棄繼承或已亡故，本院
    曾詢問被繼承人之拋棄繼承人曹張秀鷹、曹秋丁、曹章呈等
    是否願意擔任本件之遺產管理人，惟均表明不願意擔任，有
    電話紀錄附卷可稽。
五、末查，本院函請彰化律師公會推薦志願擔任遺產管理人之律
    師名單，有該會100年1月4日（100）彰律秘字第1號函暨所
    附志願擔任遺產管理人名單附卷可稽，經本院詢問武燕琳律
    師，其同意擔任本件之遺產管理人，並有電話記錄在卷可查
    ，而武燕琳律師為執業律師，具有專業知識及能力，且與被
    繼承人所遺遺產間無利害關係，若由其擔任本件之遺產管理
    人，定能秉持其專業倫理擔當此具公益性質之職務，並順利
    達成管理保存及清算遺產之任務，故為保障債權人之利益及
    期程序之公正、公信起見，本院認為由武燕琳律師擔任被繼
    承人之遺產管理人為適當，並依法為承認繼承之公示催告，
    爰裁定如主文。
六、依非訟事件法第157條裁定如主文。
七、如對本裁定抗告，須於裁定送達後10日之不變期間內，向本
    院提出抗告狀，並繳納抗告費新臺幣1,000元。
中    華    民    國   100    年    3     月    3     日
                  家事法庭      司法事務官  劉俊佑